【裁判字號】    92,交抗,536
【裁判日期】    920821
【裁判案由】    聲明異議
【裁判全文】
臺灣高等法院臺中分院刑事裁定                  九十二年度交抗字第五三六號
    抗  告  人
    即受處分人  甲○○
右列抗告人即受處分人因違反道路交通管理處罰條例聲明異議案件，不服臺灣彰化地
方法院中華民國九十二年五月二十九日裁定（九十二年度交聲字第一四號），提起抗
告，本院裁定如左：
    主      文
抗告駁回。
    理      由
一、本件抗告人即受處分人甲○○抗告意旨略以：抗告人並不承認有超速違規之事實
    ，而按本件雷達測速儀檢定合格有效期限為一年，並應在其本體明顯處貼附檢定
    合格單，非經檢定合格者不得使用；但本件迄未見應有之經濟部標準檢驗局檢驗
    合格證明，則在取締時並無法證明是否精確，依該儀器取得之資料自無正確性可
    言，而不得採為認定違規之證據，原審法院未查，遽爾駁回抗告人之異議，自有
    未當云云。
二、按汽車行駛於高速公路，而不遵管制之規定者，處汽車駕駛人新臺幣三千元以上
    六千元以下罰鍰；又汽車駕駛人，違反左列各款所列條款之一者，除依原條款處
    罰鍰外，並予記點：‧‧‧第一款、有第三十三條‧‧‧情形之一者，各記違規
    點數一點，道路交通管理處罰條例第三十三條第一項、第六十三條第一項第一款
    分別定有明文；另汽車行駛高速公路應依速限標誌指示，高速公路交通管制規則
    第五條第一項前段亦規定甚明。經查本件抗告人係於民國九十一年十月十三日十
    三時四十分許，駕駛車牌號碼ＱＴ—二八五三號自用小客車，行經最高速限為時
    速一百公里之國道一號高速公路南向一０三公里處時，經執勤之內政部警政署國
    道公路警察局第二警察隊楊梅分隊警員以雷射測速槍，採單點瞄準鎖定之方式，
    測得其行車速度為時速一百一十四公里，經當場攔停車輛並解說告知違規事實後
    依法摯單舉發其超速之違規行為等事實，有內政部警政署國道公路警察局公警局
    交字第Ｚ00000000號舉發違反道路交通管理事件通知單一紙，及該警察
    局第二警察隊九十一年十一月十四日公警國二交字第０九一００一三六三八號函
    一份在卷可稽。抗告人並不否認確於前述時、地，駕車行經最高速限為時速一百
    公里之國道一號高速公路南向一０三公里處時，為警以雷射測速槍測得其行車速
    度為時速一百一十四公里等情，其雖辯稱上開雷射測速槍並未貼有經濟部標準檢
    驗局商品檢驗合格之標誌，認上開測速所得之結果不可採信云云；然查本件楊梅
    分隊所使用之二部雷射測速槍，編號分別為ＵＬ００四七八三、ＵＬ00000
    00號，乃國外先進科學儀器，雖因我國經濟部標準檢驗局尚未有檢定雷射測速
    槍之規範（「雷射測速槍」與「雷達測速儀」不同，後者我國經濟部標準檢驗局
    已納入檢定規範），而暫時無從取得商品檢驗合格之標誌，惟該雷射測速槍係經
    國外廠商依國際鑑驗標準鑑測合格出廠，此有內政部警政署國道公路警察局第二
    警察隊九十二年三月十三日公警國二交訴字第０九二００００六八０號函及所附
    出廠證明書、實驗室及野外鑑測報告及我國法院認證書各一份附卷可據；而依上
    開野外鑑測報告內容顯示，在測試條件為一條乾燥、直而平的道路，天氣晴朗的
    白天在巡邏車旁手持ＬＴＩ２０‧２０（即本件相同型式之雷射測速槍）測試，
    測試步驟則係同時使用經校驗過之警用雷達設備量測目標車輛速率，在下列標準
    目標車輛速率：０、１０、２０、３０、４０、５０、６０、７０英里／時，各
    取五組測值。大約在測試中途，目標車輛在移動中，接近測速設備時量測並記錄
    測值。當量測速率時，目標車輛距離在５０和５００英尺之間，並小心的讀取以
    降低因量測角度所造成之誤差。其測試之結論為：在此測試條件下，ＬＴＩ２０
    ‧２０量測目標車輛速率精度為－１到＋１英里／時（野外鑑測報告第九頁參照
    ）。此外，綜合各項測試結果，ＬＴＩ２０‧２０量測目標車輛速率範圍為－１
    ９９到＋１９９英里／時；而量測目標車輛速率精度則為－２到＋１英里／時（
    野外鑑測報告第十二頁參照）。基此，本件執勤警員所使用之雷射測速槍之準確
    度甚高，自足資為認定行車速度之依據，抗告人徒以該雷射測速槍未貼經濟部標
    準檢驗局商品檢驗合格之標誌，而指摘執勤警員之測速結果並非正確，尚無足取
    。另抗告人所指之雷達測速儀，雖經濟部標準檢驗局於八十九年一月五日指定公
    告為應施檢定之法定度量衡器，但其檢定之檢查技術規範，卻迄九十二年六月十
    三日始公告，並定於同年七月一日起實施，此業經本院向該局函查無訛，有該局
    九十二年七月三十一日經標四字第０９２０００９９５７０號函在卷可按，則本
    件舉發當時，亦無從據以實施檢定。綜上所述，本件抗告人行經最高速限為時速
    一百公里之國道一號高速公路南向一０三公里處時，以時速一百一十四公里之行
    車速度違規超速行駛之事實，堪以認定。從而，交通部公路總局臺中區監理所彰
    化監理站依首開法條規定裁處抗告人罰鍰新臺幣四千元，並記違規點數一點，於
    法尚無不合，原審法院因而認為抗告人聲明異議為無理由，裁定予以駁回，亦屬
    有據。抗告意旨仍執陳詞，指摘原裁定不當，並無理由，應予駁回。
三、據上論斷，應依道路交通案件處理辦理辦法第二十六條，刑事訴訟法第四百十二
    條，裁定如主文。
中      華      民      國      九十二     年     八      月   二十一   日
                                臺灣高等法院臺中分院刑事第六庭
                                      審判長法  官  李  文  雄
                                            法  官  陳  嘉  雄
                                            法  官  邱  顯  祥
右正本證明與原本無異。
不得再抗告。
                                            書記官  陳  桂  芬
中      華      民      國      九十二     年     八      月   二十一   日
                                                                        Ｒ


司法院資訊處製作；財團法人民間司法改革基金會備份。
